---
title: "Apoyo a la democracia"
output: 
  flexdashboard::flex_dashboard:
    theme: cosmo
    orientation: columns
    vertical_layout: fill
    social: ["Twitter", "menu"]
---

```{r setup, include=FALSE}
library(flexdashboard)
library(knitr)
library(DT)
library(rpivotTable)
library(ggplot2)
library(plotly)
library(dplyr)
library(openintro)
library(highcharter)
library(gganimate)
library(hrbrthemes)
library(ggthemes)
library(gapminder)
library(wbstats)
library(WDI)

year <- c("1996", "1997", "1998", "2000", "2001", "2002", "2003", "2004", "2005", "2006", "2007", "2008", "2009", "2010", "2011", "2013", "2015", "2016", "2017", "2018")

CL <- c("54", "61", "53", "54", "45", "50", "50", "57", "59", "56", "46", "51", "59", "63", "61", "63", "65", "53", "55", "58")
CR <- c("80", "83", "69", "83", "71", "77", "78", "67", "73", "75", "82", "67", "74", "72", "64", "53", "57", "60", "62", "63")
NI <- c("59", "68", "72", "64", "43", "63", "51", "39", "57", "56", "61", "58", "55", "58", "50", "50", "48", "41", "40", "51")
VE <- c("62", "64", "60", "61", "57", "73", "68", "74", "76", "70", "67", "82", "85", "84", "77", "87", "84", "77", "78", "75")

AU_CL <- c(19,16,16,17,19,14,14,14,11,13,21,14,10,11,14,10,12,18,16,23)
AU_CR <- c(7,9,21,6,8,8,7,7,8,9,5,14,9,12,14,17,15,9,10,11)
AU_NI <- c(14,19,9,6,22,12,10,10,10,14,10,8,10,9,15,20,18,21,8,10)
AU_VE <- c(19,17,25,24,20,12,16,11,11,11,14,9,6,9,14,8,10,13,6,6)

AU_year <- c(1996,1997,1998,2000,2001,2002,2003,2004,2005,2006,2007,2008,2009,2010,2011,2013,2015,2016,2017,2018)

dfall <- data.frame(year,CL,AU_CL,CR,AU_CR,NI,AU_NI,VE,AU_VE)
dfall




```



# Democracia {.tabset}

Column {data-width=600}
-----------------------------------------------------------------------

### Apoyo a la Democracia
(Elaborado por Mauricio Phelan M)


```{r}

country <- c("CL","CR","NI","VE")


Years <-  as.numeric(rep(year))
Support <- runif(20,min=40, max=90)
Countries <- rep(country)
Support_Dem <- data.frame(year,country)


ggplot(Support_Dem, aes(x=Years, y=Support, color=country)) + 
    geom_line() +
        labs(x = "Years", y = "Support", color = "Countries", 
       title = "Democracia preferible a cualquier forma de gobierno") +
    theme_economist()
  






```

> Datos recogidos por Latinobarómetro entre 1996 y 2018



Column {data-width=400}
-----------------------------------------------------------------------

### Chile

```{r}

Chile_Demo <- c("CL")

Years <-  as.numeric(rep(year))
Support <- runif(20,min=40, max=90)
Chile <- rep(Chile_Demo)
DemocraciaCL <- data.frame(Years, Support, Chile)

ggplot(DemocraciaCL, aes(Years, Support, color = "Chile")) + 
  geom_line() +
          labs(x = "Years", y = "Support", color = "Chile", 
       title = "Chile y su apoyo a la democracia") +
    theme_economist()


```

### Promedio de apoyo (1996-2018)


```{r}
gauge(55.6, min = 0, max = 100, symbol = '%', gaugeSectors(
  success = c(60, 100), warning = c(40, 79), danger = c(0, 39)
))


```





Column {data-width=400}
-----------------------------------------------------------------------
### Costa Rica

```{r}

CostaRica_Demo <- c("CR")

Years <-  as.numeric(rep(year))
Support <- runif(20,min=40, max=90)
CostaRica <- rep(CostaRica_Demo)
DemocraciaCR <- data.frame(Years, Support, CostaRica)

ggplot(DemocraciaCR, aes(Years, Support, color = CostaRica)) + 
  geom_path()+
  geom_line() +
    labs(x = "Years", y = "Support", color = "Years", 
       title = "Costa Rica y su apoyo a la Democracia") +
  theme_economist()
  



```

### Promedio de apoyo (1996-2018)

```{r}

gauge(70.5, min = 0, max = 100, symbol = '%', gaugeSectors(
  success = c(60, 100), warning = c(40, 79), danger = c(0, 39)
))


```







Column {data-width=400}
-----------------------------------------------------------------------
### Nicaragua

```{r}
Nicaragua_Demo <- c("NI")

Years <-  as.numeric(rep(year))
Support <- runif(20,min=40, max=90)
Nicaragua <- rep(Nicaragua_Demo)
DemocraciaNI <- data.frame(Years, Support, Nicaragua)

ggplot(DemocraciaNI, aes(Years, Support, color = Nicaragua)) + 
  geom_path()+
  geom_line() +
    labs(x = "Years", y = "Support", color = "Years", 
       title = "Nicaragua y su apoyo a la Democracia") +
  theme_economist()
  





```


### Promedio de apoyo (1996-2018)

```{r}

NI <- c(59,68,72,64,43,63,51,39,57,56,61,58,55,58,50,50,48,41,40,51)


gauge(54.2, min = 0, max = 100, symbol = '%', gaugeSectors(
  success = c(60, 100), warning = c(40, 79), danger = c(0, 39)
))


```





Column {data-width=400}
-----------------------------------------------------------------------
### Venezuela

```{r}

Venezuela_Demo <- c("VE")

Years <-  as.numeric(rep(year))
Support <- runif(20,min=40, max=90)
Venezuela <- rep(Venezuela_Demo)
DemocraciaVE <- data.frame(Years, Support, Venezuela)

ggplot(DemocraciaVE, aes(Years, Support, color = Venezuela)) + 
  geom_path()+
  geom_line() +
    labs(x = "Years", y = "Support", color = "Years", 
       title = "Venezuela y su apoyo a la Democracia") +
 theme_economist()



```



### Promedio de apoyo (1996-2018)

```{r}

VE <- c(62,64,60,61,57,73,68,74,76,70,67,82,85,84,77,87,84,77,78,75)



gauge(73.05, min = 0, max = 100, symbol = '%', gaugeSectors(
  success = c(60, 100), warning = c(40, 79), danger = c(0, 39)
))


```



Page2 {data-width=900}
-----------------------------------------------------------------------
# Autoritarismo {.tabset}

### Gobierno autoritario puede ser preferible


```{r}

AU_country <- c("AU_CL","AU_CR","AU_NI","AU_VE")

YearsAU <-  as.numeric(rep(AU_year))
SupportAU <- runif(20, min=0, max=40)
CountriesAU <- rep(AU_country)
Support_AU <- data.frame(YearsAU, SupportAU, CountriesAU)

ggplot(Support_AU, aes(x=YearsAU, y=SupportAU, group=CountriesAU, color=CountriesAU)) + 
    geom_line(size=0.5) +
scale_x_continuous(breaks = seq(1996, 2018,5)) +
 labs(title = "Autoritarismo puede ser preferible",
subtitle = "1996-2017",
caption = "Fuente: Elaboración propia en base a Latinobarómetro",
x = "Años",
y = "Apoyo autoritarismo") +
  scale_color_discrete(name = NULL, labels = c("AU_CL", "AU_CR", "AU_NI", "AU_VE"))+
ylab("Apoyo gobierno autoritario")+
  theme_economist()




```











Column {data-width=400}
-----------------------------------------------------------------------

### Chile

```{r}

Chile_AU <- c("AU_CL")

Years <-  as.numeric(rep(AU_year))
SupportAU <- runif(20, min=0, max=40)
ChileAU <- rep(Chile_AU)
AutoritarioCL <- data.frame(Years, Support, ChileAU)

ggplot(Support_AU, aes(x=YearsAU, y=SupportAU, color=Chile_AU)) + 
    geom_path()+
  geom_line() +
    labs(x = "Years", y = "Support", color = "Years", 
       title = "Chile indiferente frente a gobierno autoritario") +
 theme_economist()



```


### Promedio de indiferencia frente al autoritarismo (1996-2018)
```{r}

gauge(15.1, min = 0, max = 100, symbol = '%', gaugeSectors(
  success = c(80, 100), warning = c(11, 79), danger = c(0, 10)))



```



Column {data-width=400}
-----------------------------------------------------------------------

### Costa Rica


```{r}

CostaRica_AU <- c("AU_CR")

Years_AU <-  as.numeric(rep(AU_year))
SupportAU <- runif(20, min=0, max=40)
CostaRicaAU <- rep(CostaRica_AU)
AutoritarioCR <- data.frame(Years_AU, SupportAU, CostaRicaAU)

ggplot(Support_AU, aes(x=YearsAU, y=SupportAU, group=CostaRicaAU, color=CostaRicaAU)) + 
   geom_path()+
  geom_line() +
    labs(x = "Years", y = "Support", color = "Years", 
       title = "Costa Rica indiferente frente a gobierno autoritario") +
 theme_economist()


  
  

```


### Promedio de indiferencia frente al autoritarismo (1996-2018)
```{r}

gauge(10.3, min = 0, max = 100, symbol = '%', gaugeSectors(
  success = c(80, 100), warning = c(11, 79), danger = c(0, 10)))


```


Column {data-width=400}
-----------------------------------------------------------------------

### Nicaragua

```{r}

Nicaragua_AU <- c("AU_NI")

Years <-  as.numeric(rep(AU_year))
SupportAU <- runif(20, min=0, max=40)
NicaraguaAU <- rep(Nicaragua_AU)
AutoritarioNI <- data.frame(Years, SupportAU, NicaraguaAU)

ggplot(AutoritarioNI, aes(x=Years, y=SupportAU, color=Nicaragua_AU)) + 
    geom_path()+
  geom_line() +
    labs(x = "Years", y = "Support", color = "Years", 
       title = "Nicaragua indiferente frente a gobierno autoritario") +
 theme_economist()


```


###  Promedio de indiferencia frente al autoritarismo (1996-2018)

```{r}

gauge(12.75, min = 0, max = 100, symbol = '%', gaugeSectors(
  success = c(80, 100), warning = c(11, 79), danger = c(0, 10)))



```







Column {data-width=400}
-----------------------------------------------------------------------

### Venezuela

```{r}

Venezuela_AU <- c("AU_VE")

Years <-  as.numeric(rep(AU_year))
SupportAU <- runif(20, min=0, max=50)
VenezuelaAU <- rep(Venezuela_AU)
AutoritarioVE <- data.frame(Years, SupportAU, Venezuela_AU)

ggplot(AutoritarioNI, aes(x=Years, y=SupportAU, color=VenezuelaAU)) + 
      geom_line() +
    labs(x = "Years", y = "Support", color = "Years", 
       title = "Venezuela indiferente frente a gobierno autoritario",
       caption = "Elaboración propia con datos de Gapminder" ) +
 theme_economist()











```



###  Promedio de indiferencia frente al autoritarismo (1996-2018)

```{r}

gauge(13.5, min = 0, max = 100, symbol = '%', gaugeSectors(
  success = c(80, 100), warning = c(11, 79), danger = c(0, 10)))



```






# Comparación {.tabset}


Column {data-width=400}
-----------------------------------------------------------------------

### Expectativa de vida

```{r}


gapminder %>% filter(country %in% c("Chile", "Costa Rica", "Nicaragua", "Venezuela")) %>% 
ggplot(aes(x = year, y = lifeExp, color = country))+
    geom_line(size=0.5) +
scale_x_continuous(breaks = seq(1954, 2014,10)) +
labs(title = "Expectativa de vida al nacer",
subtitle = "1954-2014",
caption = "Fuente: Elaboración propia en base a Gapminder",
x = "Año",
y = "Expectativa de vida al nacer (años)") +
scale_color_discrete(name = NULL, labels = c("Chile", "Costa Rica", "Nicaragua", "Venezuela"))+
theme_economist()

```




Column {data-width=400}
-----------------------------------------------------------------------

### PIB per cápita


```{r}



gapminder %>% filter(country %in% c("Chile", "Costa Rica", "Nicaragua", "Venezuela")) %>% 
ggplot(aes(x = year, y = gdpPercap, color = country))+
    geom_line(size=0.5) +
scale_x_continuous(breaks = seq(1954, 2014,10)) +
labs(title = "PIB per cápita",
subtitle = "1954-2014",
caption = "Fuente: Elaboración propia en base a Gapminder",
x = "Año",
y = "Pib Percápita") +
scale_color_discrete(name = NULL, labels = c("Chile", "Costa Rica", "Nicaragua", "Venezuela"))+
theme_economist()


```



Column {data-width=400}
-----------------------------------------------------------------------

### Comentarios

Con base en los datos proporcionados por Gapminder y en comparación con las cifras entregadas por Latinobrarómetro, existe una correlación positiva entre democracia y expectativas de vida. Salvo para el caso de Nicaragua, se ve también un incremento en el apoyo a la democracia y el ingreso per cápita desde 1954. 

En relación con la indiferencia frente al autoritarismo, este valor se ha mantenido constante en el tiempo y no guardaría relación con la expectativa de vida o la esperanza de vida. 

Este Dashboard fue elaborado como trabajo final para el curso Visualización de Datos Usando T, SOL4043. Dictado por el Prof. Víctor Macías.

